【裁判字號】    99,易,2478
【裁判日期】    990826
【裁判案由】    竊盜
【裁判全文】
臺灣臺中地方法院刑事判決              99年度易字第2478號
公  訴  人  臺灣臺中地方法院檢察署檢察官
被      告  丙○○
上列被告因竊盜案件，經檢察官提起公訴（99年度偵緝字第1397
號），本院判決如下：
 主    文
丙○○犯攜帶兇器毀越安全設備於夜間侵入住宅竊盜罪，累犯，
處有期徒刑壹年貳月。又犯攜帶兇器毀越安全設備竊盜罪，累犯
，處有期徒刑壹年。應執行有期徒刑貳年。並於刑之執行前令入
勞動場所強制工作參年。
    犯罪事實
一、丙○○曾因竊盜案件，經本院以95年度易字第4號判處有期
    徒刑2年確定，於民國97年3月4日執行完畢。不料丙○○仍
    不知悔改，復意圖為自己不法之所有，分別於：
（一）於97年4月12日凌晨2時許，至甲○○位在於臺中市南屯區
      永鎮巷13 -1號之修車場及自用住宅，先持其所攜帶客觀
      上得為兇器之老虎鉗1支（未扣案），破壞上址住宅之窗
      戶鐵條2至3根後，從窗戶鑽入屋內，竊得甲○○所有之皮
      包1只（內有現金7000元、存摺數本、支票存根數本、PDA
      乙台、國民身分證等物）得逞後，從上址住處旁之小門離
      去，離去時復將已竊得之PDA乙台及上開老虎鉗1支遺留在
      上址住宅窗戶外旁之鐵架上，另將上開皮包內之現金新臺
      幣（下同）7000元、存摺數本、支票存根數本等物取走後
      ，將上開皮包（內尚含國民身分證）丟棄在上址住宅小門
      附近而逃逸。
（二）於97年11月4日凌晨2時許，至乙○所經營位在臺中市○○
      區○○路13 2-10號之餐廳，趁晚上無人看守餐廳之際，
      持其所攜帶客觀上得為兇器之老虎鉗1支（未扣案），破
      壞該餐廳側邊窗戶之鐵條3根後，從窗戶鑽入屋內，竊得
      放置在櫃檯之現金約1萬元得逞後逃逸。嗣經警在現場採
      得丙○○之指紋，而循線查獲上情。
二、案經臺中市警察局第四分局及第六分局報告臺灣臺中地方法
    院檢察署檢察官偵查起訴。
    理    由
一、證據能力方面：按當事人、代理人或辯護人於法院調查證據
    時，知有第159條第1項不得為證據之情形，而未於言詞辯論
    終結前聲明異議者，視為有前項之同意，刑事訴訟法第 159
    條之5第2項定有明文。此乃係基於證據資料愈豐富，愈有助
    於真實發現之理念，酌採當事人進行主義之證據處分權原則
    ，並強化言詞辯論主義，透過當事人等到庭所為之法庭活動
    ，在使訴訟程序順暢進行之要求下，承認傳聞證據於一定條
    件內，得具證據適格。此種「擬制同意」，因與同條第一項
    之明示同意有別，實務上常見當事人等係以「無異議」或「
    沒有意見」表示之，斯時倘該證據資料之性質，已經辯護人
    閱卷而知悉，或自起訴書、原審判決書之記載而了解，或偵
    、審中經檢察官、審判長、受命法官、受託法官告知，或被
    告逕為認罪答辯或有類似之作為、情況，即可認該相關人員
    於調查證據之時，知情而合於擬制同意之要件（最高法院96
    年度台上字第4174號判決要旨參照）。查本件檢察官於本院
    審判期日中並未對本院下述所引用之證據表示意見；被告則
    於本院審判期日就該等證據方法之證據能力表示沒有意見（
    見本院卷99年8月12日審判筆錄第3頁），且迄至言詞辯論終
    結前亦均未聲明異議，本院審酌該等證據資料製作時之情況
    ，尚無違法不當及證明力明顯過低之瑕疵，且為證明犯罪事
    實存否所必要，認為以之作為證據應屬適當，揆諸前開說明
    ，自均具證據能力。
二、上開犯罪事實，業據被告丙○○於偵查及本院均坦承不諱，
    核與被害人甲○○於警詢及偵訊時之證述及乙○於警詢時之
    證述情節相符，且有證明上開犯罪事實（一）之內政部警政
    署刑事警察局97年5月16日刑紋字第0970 068788號鑑驗書、
    臺中市警察局第四分局現場勘察報告各1份、現場照片2張、
    現場圖1張等；證明上開犯罪事實（二）之內政部警政署刑
    事警察局97年12月5日刑紋字第0970184742號鑑驗書、臺中
    市警察局第六分局現場勘察報告各1份、現場照片8張等在卷
    可稽，足認被告之任意性自白與犯罪事實相符。又刑法第
    321條第1項第2款所謂之「門扇」，係指門戶等阻隔出入之
    設備而言，至於窗戶乃防盜之安全設備，而非單純之門扇（
    最高法院45年台上字第1443號判例參照），是被告就犯罪事
    實（一）所為於凌晨2時許持其所攜帶客觀上得為兇器之老
    虎鉗一支，破壞窗戶鐵條2至3根後，從窗戶鑽入有人居住之
    屋內，自分別該當刑法第321條第1項第1款所稱「於夜間侵
    入住宅」及同條項第2款所稱「毀越安全設備」。而就犯罪
    事實（二）所為於凌晨2時許持其所攜帶客觀上得為兇器之
    老虎鉗一支，至乙○所經營之餐廳，趁晚上無人看守餐廳之
    際，破壞該餐廳側邊窗戶之鐵條3根後，從窗戶鑽入屋內，
    自亦該當刑法第321條第1項第同條項第2款所稱「毀越安全
    設備」。再者，本件被告所持支老虎鉗為金屬厚重之物，在
    客觀上足以危害人之生命、身體，而屬兇器是該工具應屬刑
    法第321條第1項第3款所稱之「兇器」甚明，且攜帶兇器竊
    盜，祇須行竊時，攜帶具有危險性之兇器為已足，被告於行
    竊之際攜之為工具，在客觀上已足對他人之生命、身體構成
    威脅，具有危險性，自應成立刑法第321條第1項第3款之攜
    帶兇器竊盜罪（最高法院78年台上字第4422號判決要旨參照
    ）。是被告加重竊盜之犯罪事證已臻明確，其犯行洵堪認定
    ，應依法論罪科刑。
三、核被告所為，上開犯罪事實（一）之犯行，係犯刑法321條
    第1項第1款、第2款、第3款之加重竊盜罪；被告所為上開犯
    罪事實（二）之犯行，係犯刑法321條第1項第2款、第3款之
    加重竊盜罪。被告曾因竊盜案件，經本院以95年度易字第4
    號判處有期徒刑2年確定，於97年3月4日執行完畢，有臺灣
    高等法院被告前案紀錄表在卷可參，其於徒刑執行完畢，5
    年以內故意再犯本件有期徒刑以上之罪，均為累犯，應依刑
    法第47條第1項之規定加重其刑。爰審酌被告有多次犯罪前
    科之品行（參卷附臺灣高等法院被告前案紀錄表）、國中畢
    業之智識程度、經濟小康之生活狀況，犯罪情節及手段均甚
    惡劣，對被害人及其同居親屬所造成心理恐懼之危害非小，
    暨犯罪之動機、目的及坦承犯行之犯後態度等一切情狀，量
    處如主文所示之刑，以示懲儆。至被告用以犯前述犯罪事實
    （一）所使用之老虎鉗，為被告離去時遺留在被害人甲○○
    之住宅窗戶外旁之鐵架上，惟該遺留之老虎鉗一支經本院遍
    觀全卷並未見扣案，另被告所為犯罪事實（二）之老虎鉗一
    支亦無扣案，故被告所犯前揭二罪所使用之老虎鉗各一支，
    雖係被告所有，供其犯罪所用之物，然既未扣案，且查無其
    他積極證據足資證明尚存在，為免日後執行困難，爰不為沒
    收之諭知，併此敘明。
四、末按「18歲以上之竊盜犯、贓物犯，有犯罪之習慣者，得於
    刑之執行前，令入勞動場所強制工作。」竊盜犯贓物犯保安
    處分條例第3條第1項定有明文。而保安處分係針對受處分人
    將來之危險性所為之處置，以達教化、治療之目的，為刑罰
    之補充制度。我國現行刑法採刑罰與保安處分雙軌制，係在
    維持行為責任之刑罰原則下，為協助行為人再社會化之功能
    ，以及改善行為人潛在之危險性格，期能達成根治犯罪原因
    、預防犯罪之特別目的。是保安處分中之強制工作，旨在對
    嚴重職業性犯罪及欠缺正確工作觀念或無正常工作因而犯罪
    者，強制其從事勞動，學習一技之長及正確之謀生觀念，使
    其日後重返社會，能適應社會生活。竊盜犯贓物犯保安處分
    條例第3條第1項規定，即係本於保安處分應受比例原則之規
    範，使保安處分之宣告，與行為人所為行為之嚴重性、行為
    人所表現之危險性及對於行為人未來行為之期待性相當之意
    旨而制定，而由法院視行為人之危險性格，決定應否令入勞
    動處所強制工作，以達預防之目的。查被告有多次因竊盜案
    件而入監服刑之前科紀錄（於90年9月28日因竊盜案件入監
    服有期徒刑1年4月，嗣於91年8月12日因縮短刑期假釋出監
    ；又於92年6月20日再度因竊盜入監服有期徒刑1年10月，嗣
    於93年11月6日因縮短刑期執畢出監；又於94年2月18日再度
    因竊盜入監服有期徒刑10 月，於94年9月14日因徒刑執行完
    畢出監；又於95年6月9日再度因竊盜入監服有期徒刑2年，
    嗣於97年3月4日因徒刑執行完畢出監），顯有犯罪習慣無訛
    ，對社會秩序、民眾權益有重大危害，自應藉由積極勞動之
    工作環境，使其培養勤奮任事、樂觀進取之態度，以準備重
    返現實社會，且被告正值年輕力壯之時，卻未盡其力於正途
    ，反屢次為竊盜犯罪，足認有矯治其惡習、培育其正確觀念
    、性格，俾其能於將來刑滿重返社會時，不再重蹈覆轍，並
    獲新生之必要，是就被告犯罪行為之反覆性及對其將來行為
    之期待性綜合觀之，實有必要令入勞動處所施以強制工作，
    且本件被告所犯竊盜罪部分之應執行刑，已達有期徒刑一年
    以上，爰依竊盜犯贓物犯保安處分條例第三條第一項第一款
    、第四條、第五條第一項前段之規定，併予宣告被告於刑之
    執行前，令入勞動場所強制工作三年，以收敦化教養之效。
據上論斷，依刑事訴訟法第299條第1項前段，刑法第321條第1項
第1款、第2款、第3款、第47條第1項、第51條第5款，竊盜犯贓
物犯保安處分條例第3條第1項第1款、第4條、第5條第1項前段，
判決如主文。
本案經檢察官丁○○到庭執行職務。
中    華    民    國    99    年    8     月    26    日
              刑事第二庭    法  官   郭德進
以上正本證明與原本無異。
如不服本判決，應於收受判決後10日內向本院提出上訴書狀，並
應敘述具體理由；其未敘述上訴理由者，應於上訴期間屆滿後20
日內向本院補提理由書（均須按他造當事人之人數附繕本）「切
勿逕送上級法院」。
                            書記官   陳惠玲
中    華    民    國    99    年    8     月    26    日
附錄本案論罪科刑法條
刑法第321條第1項：
犯竊盜罪而有左列情形之一者，處六月以上五年以下有期徒刑：
一、於夜間侵入住宅或有人居住之建築物、船艦或隱匿其內而犯
    之者。
二、毀越門扇、牆垣或其他安全設備而犯之者。
三、攜帶兇器而犯之者。
四、結夥三人以上而犯之者。
五、乘火災、水災或其他災害之際而犯之者。
六、在車站或埠頭而犯之者。

司法院資訊處製作；財團法人民間司法改革基金會備份。
